臺灣士林地方法院刑事判決
111年度交易字第143號
公  訴  人  臺灣士林地方檢察署檢察官
被      告  鄧筑憶



上列被告因過失傷害案件，經檢察官提起公訴（111年度調偵字
第681號），本院判決如下：
    主  文
鄧筑憶犯過失傷害罪，處有期徒刑貳月，如易科罰金，以新臺幣
壹仟元折算壹日。
    事  實
一、鄧筑憶於民國110年12月14日上午9時55分許，駕駛車牌號碼
    000-0000號自用小客車，沿新北市三芝區北12線道往三芝方
    向行駛，行經該路段452060號燈桿旁時，本應注意駕駛車輛
    之行車速度應依速限標誌或標線之規定，無速限標誌或標線
    時，在未劃設車道線、行車分向線或分向限制線之道路，時
    速不得超過30公里，以避免危險或交通事故之發生，而依當
    時天候晴，有日間自然光線，路面舖裝柏油，乾燥無缺陷，亦
    無障礙物，視距良好，並無不能注意之情事，竟疏未注意，在
    限速30公里之上開道路，貿然以時速68公里（起訴書誤載為
    時速60公里，應予更正）之速度超速行駛，適有范金順騎乘
    車牌號碼000-0000號普通重型機車沿同路段自對向行經上開
    路段，亦未注意應緊靠道路右側行駛，貿然行駛在道路中央，
    其等均不及反應，范金順所騎乘機車之左側車身與鄧筑憶駕
    駛上開車輛之左側車身發生碰撞，致范金順人車倒地，因而
    受有左側遠端橈骨及尺骨莖突骨折、左手第三指近端指骨關
    節脫位併撕裂傷、左側髖臼骨折、左側髖部後側脫臼等傷害
    。嗣鄧筑憶於肇事後，在有偵查犯罪職權之公務員知悉其犯
    行前，留在現場，向前來處理之新北市政府警察局交通警察
    大隊員警自承肇事並接受裁判。
二、案經范金順訴由新北市政府警察局淡水分局報告臺灣士林地
    方檢察署檢察官偵查起訴。
    理  由
壹、證據能力部分
一、本判決認定被告鄧筑憶犯罪所依據被告以外之人於審判外之
    言詞及書面陳述，雖屬傳聞證據。然檢察官、被告於言詞辯
    論終結前，對於該等證據之證據能力均無爭執；又本院審酌
    該等證據資料製作時之情況，尚無違法不當或證明力明顯過
    低之瑕疵，與待證事實復俱有關連性，認以之作為本案證據
    應屬適當，依刑事訴訟法第159條之5規定，具有證據能力。
二、其餘本案認定犯罪事實之所有證據資料（含書證、物證等）
    ，均與本案事實具有關聯性，並無事證足認有違背法定程序
    或經偽造、變造等情事，且經本院依法踐行調查程序，檢察
    官、被告對於證據能力均未爭執，故均具有證據能力。
貳、事實認定部分
㈠、上開犯罪事實，業據被告於本院審理時坦承不諱（見本院卷
    第38頁、第42頁），核與告訴人范金順於警詢及偵查中指述
    情節相符（見臺灣士林地方檢察署111年度偵字第4595號卷〔
    下稱偵卷〕第33頁、第7頁至第9頁、第73頁），並有新北市
    政府警察局道路交通分隊道路交通事故調查卷宗所附道路交
    通事故現場圖、道路交通事故調查報告表（一）、（二）、
    道路交通事故初步分析研判表、現場、車損及行車記錄器翻
    拍照片共11張在卷可稽（見偵卷第23頁至第29頁、第35頁至
    第41頁、第49頁、第61頁至第63頁），復有行車紀錄器錄影
    光碟1片扣案可證（置於偵卷證物袋內），並經本院當庭勘
    驗前開行車紀錄器錄影畫面確認無訛，有本院111年9月30日
    勘驗筆錄暨附件在卷可稽（見本院卷第37頁、第45頁至第53
    頁），堪以認定。
㈡、按行車速度，依速限標誌或標線之規定，無速限標誌或標線
    者，應依下列規定：行車時速不得超過50公里。但在設有快
    慢車道分隔線之慢車道，時速不得超過40公里，未劃設車道
    線、行車分向線或分向限制線之道路，時速不得超過30公里
    ，道路交通安全規則第93條第1項第1款定有明文。本件車禍
    發生地點之道路速限為30公里，且當時天候晴，有日間自然
    光線，路面舖裝柏油，乾燥無缺陷，亦無障礙物，視距良好，
    均有前揭道路交通事故調查報告表（一）在卷可參（見偵卷
    第27頁），被告駕駛車輛行駛於上開道路上，並無不能注意
    之情事，竟疏未注意，以超過上開道路速限之時速68公里之
    速度行駛，此經本院勘驗行車紀錄器檔案確認無訛，堪認被
    告駕駛車輛確有違反上開法規之過失；再起訴書犯罪事實欄
    記載被告案發時之行車速度為時速60公里，當屬誤載，應予
    更正。而告訴人所受傷害情形，有告訴人之淡水馬偕紀念醫
    院診斷證明書影本2紙在卷可佐（見偵卷第17頁、第79頁）
    ，益徵被告之過失與告訴人所受上開傷害間具有相當因果關
    係，至為明確。準此，足認被告前揭任意性自白核與事實相
    符，堪可採信。
㈢、綜上所述，本件事證明確，被告過失傷害犯行堪以認定，應
    予以依法論科。
二、核被告所為，係犯刑法第284條第1項前段之過失傷害罪。再
    按在有偵查犯罪職權之公務員知悉犯罪事實與犯罪之人前，
    向該公務員陳述自己犯罪之事實，並願接受裁判，即屬自首
    （最高法院75年台上字第1634號、50年台上字第65號判例意
    旨參照）。本件警方接獲通報時，不知肇事人身分，且被告
    於警方前往處理時在場，並當場承認為肇事者等情，有道路
    交通事故肇事人自首情形記錄表在卷可證（見偵卷第45頁）
    ，應認被告合於自首之要件，爰依刑法第62條前段規定減輕
    其刑。
三、爰審酌被告未曾因故意犯罪而經法院判處罪刑確定，有臺灣
    高等法院被告前案紀錄表附卷可參（見本院卷第11頁），素
    行尚稱良好。並酌以被告及告訴人就本案車禍發生之過失程
    度、告訴人所受傷勢情形，兼衡被告犯後雖已坦承犯行，然
    迄未與告訴人達成和解，暨酌以被告自陳高中畢業之智識程
    度，已婚，目前為家管，育有2名子女，分別為8歲、6歲，
    需要扶養小孩之家庭生活及經濟狀況等一切情狀（見本院卷
    第43頁），量處如主文所示之刑，並諭知易科罰金之折算標
    準。
據上論斷，應依刑事訴訟法第299條第1項前段，判決如主文。
本案經檢察官楊冀華提起公訴，檢察官林聰良到庭執行職務。
中　　華　　民　　國　　111 　年　　10　　月　　28　　日
                  刑事第七庭　　法  官  林靖淳
以上正本證明與原本無異。
如不服本判決應於收受送達後20 日內向本院提出上訴書狀，並
應敘述具體理由。其未敘述上訴理由者，應於上訴期間屆滿後20
 日內向本院補提理由書 (均須按他造當事人之人數附繕本 )「
切勿逕送上級法院」。
因疫情而遲誤不變期間，得向法院聲請回復原狀。
                                書記官  周佳誼
中　　華　　民　　國　　111 　年　　10　　月　　31　　日
附錄本案論罪科刑之依據：
中華民國刑法
第 284 條
因過失傷害人者，處一年以下有期徒刑、拘役或十萬元以下罰金
；致重傷者，處三年以下有期徒刑、拘役或三十萬元以下罰金。